臺灣高等法院高雄分院刑事判決　　　　96年度交上易字第47號
上　訴　人　臺灣高雄地方法院檢察署檢察官
被　　　告　乙○○
　　　　　　　　　　另案在臺灣臺南監獄執行中
上列上訴人因被告過失致死案件，不服臺灣高雄地方法院95年度
交易字第609 號中華民國96年2 月15日第一審判決（起訴案號：
臺灣高雄地方法院檢察署95年度偵字第23640 號），提起上訴，
本院依簡式審判程序，判決如下：
     主  文
上訴駁回。
    事實及理由
一、本件被告乙○○所犯刑法第276 條第1 項之過失致人於死罪
    ，其係死刑、無期徒刑、最輕本刑為3 年以上有期徒刑以外
    之罪，被告於本院審理程序中就被訴事實為有罪之陳述，經
    告知被告簡式審判程序之旨，並聽取檢察官及被告之意見後
    ，本院裁定進行簡式審判程序審理，合先敘明。
二、本案經本院審理結果，認第一審判決認事用法及量刑均無不
    當，應予維持，並引用第一審判決書（如附件）記載之事實
    、證據及理由。另第一審判決事實欄第二項第2 字以下應補
    充：「被害人之弟甲○○訴請」等語。
三、檢察官上訴認：原審判決漏未斟酌被告於協調賠償事宜時，
    手持玩具手槍並對被害人親友作勢拉槍機恐嚇之情（此部分
    業經檢察官另案提起公訴），顯見被告犯後態度極為惡劣，
    原審量刑有再予斟酌之必要，而認原判決量刑難認妥適等語
    。惟按，法官於有罪判決中，究應如何量處罪刑，為實體法
    賦予審理法官裁量之刑罰權事項，法官行使此項裁量權，自
    得依據個案情節，參諸刑法第57條所定各款犯罪情狀之規定
    ，於該法定刑度範圍內，基於合義務性之裁量，量處被告罪
    刑，此量刑之裁量權，固屬於憲法所保障法官獨立審判之核
    心，惟法院行使此項裁量權，亦非得以任意或自由為之，仍
    應受一般法律原理原則之拘束，即仍須符合法律授權之目的
    、法律秩序之理念、國民法律感情及一般合法有效之慣例等
    規範，尤其應遵守比例原則及平等原則之意旨，否則即可能
    構成裁量濫用之違法。亦即法院量刑如非有裁量逾越或裁量
    濫用之違法情事，自不得擅加指摘其違法或不當。經查，原
    審量刑業已審酌被告犯罪後前往被害人就診之醫院向被害人
    之家屬催討醫藥費，迄今未與被害人家屬達成和解，犯罪後
    態度顯然欠佳等情，而量處被告有期徒刑7 月。即原審判決
    量刑時已考慮被告上開犯罪後之態度，且本院認該量處並無
    逾越其裁量權或有裁量濫用之情事，另檢察官所指被告之上
    開恐嚇危害安全行為，亦已另經檢察官提起公訴，而應於另
    案中予以論處，尚不能再於本案就該行為重覆評價而為量處
    ，參諸上開說明，檢察官以上開情詞指摘原審判決量刑不當
    ，為無理由，應予駁回。
據上論斷，應依刑事訴訟法第368 條、第273 條之1 第1 項、第
373 條，判決如主文。
本案經檢察官沈紹嘉到庭執行職務。
中　　華　　民　　國　　96　　年　　6 　　月　　6 　　日
                  刑事第七庭    審判長法  官  莊飛宗
                                      法  官  孫啟強
                                      法  官  邱明弘
以上正本證明與原本無異。
不得上訴。
中　　華　　民　　國　　96　　年　　6 　　月　　6 　　日
　　　　　　　　　　　　　　　　　　　書記官  黃玉珠
附錄本判決論罪之法條：
中華民國刑法第276條
(過失致死罪)
因過失致人於死者，處二年以下有期徒刑、拘役或二千元以下罰
金。
從事業務之人，因業務上之過失犯前項之罪者，處五年以下有期
徒刑或拘役，得併科三千元以下罰金。
附件:
臺灣高雄地方法院刑事判決　　　　　　 95年度交易字第609號
公　訴　人　臺灣高雄地方法院檢察署檢察官
被　　　告　乙○○　男　33歲（民國○○年○月○○日生）
　　　　　　　　　　身分證統一編號：Ｚ000000000號
　　　　　　　　　　住高雄市○○區○○里○○路143號3樓
　　　　　　　　　　現於高雄第二監獄
上列被告因過失致人於死案件，經檢察官提起公訴（95年度偵字
第23640 號），本院改依簡式審判程序審理，判決如下：
    主  文
乙○○因過失致人於死，處有期徒刑柒月。
    事  實
一、乙○○於民國 (下同)95 年8 月4 日晚間，騎乘UEA-810 號
    輕型機車，沿高雄市○○區○○路73巷由西往東方向行駛，
    於同日晚間7 時30分許行經南台路73巷與南台路口時，原應
    注意車輛行至無號誌或號誌故障而無交通指揮人員指揮之交
    岔路口，支線道車應暫停讓幹線道車先行，且依當時路面乾
    燥、鋪設柏油、無缺陷、視距良好、無障礙物之情況，並無
    不能注意之情事，竟疏未注意及此，貿然通過交岔路口；適
    有徐熠明騎乘XXR-292 號重型機車，沿高雄市○○區○○路
    由南往北方向行駛，行經該交岔路口，亦疏未減速慢行；致
    兩車發生碰撞，徐熠明人車倒地，受有頭部外傷、顱內出血
    等傷害。乙○○於肇事後停留現場，於有偵查犯罪權限之機
    關發覺本件犯罪之前，主動向據報前往事故現場處理之警員
    鄉鍾華光坦承其係肇事者，並願接受裁判。惟徐熠明經送醫
    急救，延至同年8 月12日上午6 時許仍不治死亡。
二、案經高雄市政府警察局新興分局移送臺灣高雄地方法院檢察
    署檢察官偵查起訴。
    理  由
一、本件被告乙○○所犯係死刑、無期徒刑、最輕本刑為3 年以
    上有期徒刑以外之罪，被告於準備程序中均就被訴事實為有
    罪之陳述，經法官告知簡式審判程序之旨，並聽取公訴人及
    被告意見後，本院認無不得或不宜改依簡式審判程序進行之
    處，爰依刑事訴訟法第273 條之1 第1 項、第284 條之1規
    定，裁定本件由受命法官獨任進行簡式審判程序，合先敘明
    。
二、上開犯罪事實，業據被告乙○○於本院審理時坦承不諱，並
    有高雄市政府警察局新興分局道路交通事故現場圖、道路交
    通事故調查報告表(一)、(二)、高雄市政府警察局交通大隊交通
    事故談話紀錄表 (乙○○)、 臺灣屏東地方法院檢察署相驗
    屍體證明書、法醫驗斷書、相驗筆錄各1 份、車禍現場照片
    14張、相驗照片8 張及高雄市政府交通局車輛行車事故鑑定
    委員會95年11月20日高市車鑑字第0950003843號函附之鑑定
    意見書1 份在卷可憑，足見被告之自白與事實相符。按車輛
    行至無號誌或號誌故障而無交通指揮人員指揮之交岔路口，
    支線道車應暫停讓幹線道車先行，道路交通安全規則第102
    條第1 項第2 款前段定有明文。被告騎乘機車自應注意上開
    規定，且本件車禍發生當時路面乾燥、鋪設柏油、無缺陷、
    視距良好、無障礙物之情況，依其智識、能力，並無不能注
    意之情事，詎其竟疏未注意上開規定，以致肇事，被告顯有
    過失無訛。且被告之過失行為與被害人之死亡間，具有相當
    因果關係。綜上所述，被告之過失致人於死犯行堪予認定。
三、核被告所為，係犯刑法第276 條第1 項過失致死罪。又被告
    肇事後停留現場，於有偵查犯罪權限之機關發覺本件犯罪之
    前，主動向據報前往事故現場處理之警員鍾華光坦承其係肇
    事者，並願接受裁判，固據證人即警員鍾華光於本院96年2
    月12日審理時證述明確；惟本院審酌被告本件犯罪後，於被
    害人徐熠明送醫急救時，竟不顧被害人之生命已難以救治之
    情況，前往被害人就診之醫院向被害人之家屬催討醫藥費 (
    見被害人家屬甲○○95年9 月28日之偵訊筆錄及本院96年1
    月29日之準備程序筆錄)， 顯見其犯罪後之態度不佳，毫無
    悔意，認本件不應依刑法第62條前段之規定，減輕其刑。爰
    審酌被告前有違反麻醉藥品管理條例、槍砲彈藥刀械管制條
    例、詐欺、公共危險、毒品危害防制條例等前科，此有臺灣
    高等法院被告前案紀錄表1 份附卷可稽，足見其品行不佳；
    且被告犯罪後前往被害人就診之醫院向被害人之家屬催討醫
    藥費，迄今仍未與被害人家屬達成和解，犯罪後態度顯然欠
    佳；惟念其於本院審理時終能坦承犯行，且本件被害人對於
    車禍之發生亦與有過失等一切情狀，量處如主文所示之刑。
據上論斷，應依刑事訴訟法第273 條之1 第1 項、第284 條之1
、第299 條第1 項前段、刑法第276 條第1 項前段、刑法施行法
第1 條之1 ，判決如主文。
本案經檢察官劉穎芳到庭執行職務。
中　　華　　民　　國　　96　　年　　2 　　月　　15　　日
                  交通法庭    法　官  陳建和
以上正本證明與原本無異。
如不服本判決，應於收受送達後10日內向本院提出上訴書狀。
中　　華　　民　　國　　96　　年　　2 　　月　　15　　日
 　　　　　　　　　　　       書記官  林姵妤
附錄本判決論罪之法條：
中華民國刑法第276條
(過失致死罪)
因過失致人於死者，處二年以下有期徒刑、拘役或二千元以下罰
金。
從事業務之人，因業務上之過失犯前項之罪者，處五年以下有期
徒刑或拘役，得併科三千元以下罰金。
